【裁判字號】    95,交聲,625
【裁判日期】    950728
【裁判案由】    違反道路交通管理處罰條例聲明異議
【裁判全文】
臺灣臺北地方法院交通事件裁定         95年度交聲字第625號
異  議  人  乙○○
即受處分人
上列異議人即受處分人因違反道路交通管理處罰條例案件，對於
臺北市交通事件裁決所中華民國九十五年六月二十三日所為之處
分（原處分案號：北市裁二字第裁二二—Ｒ00000000號
），聲明異議，本院裁定如下：
    主      文
異議駁回。
    理      由
一、按汽車駕駛人行經有燈光號誌管制之交岔路口闖紅燈者，處
    新臺幣（下同）一千八百元以上五千四百元以下罰鍰，道路
    交通管理處罰條例第五十三條定有明文。又汽車駕駛人駕駛
    汽車違反道路交通管理處罰條例第五十三條規定者，除應依
    該條所規定之罰鍰處罰外，並予記違規點數三點，同條例第
    六十三條第一項第三款亦有規定。
二、本件異議人即受處分人乙○○駕駛車牌號碼Ａ四—九九九號
    營業遊覽大客車於民國九十五年五月十八日九時三十五分許
    ，沿基隆市○○路由西向東方向行駛，行經源遠路二二六巷
    口有行車管制號誌之交岔路口時，未依行車管制號誌紅燈煞
    停，逕自違規闖紅燈直行約十公尺後，復闖越次一亦顯示紅
    燈號誌之交叉路口即源遠路、暖碇路口後直行往瑞芳方向行
    駛，為在該路口執勤巡邏之基隆市警察局第三分局（下稱舉
    發機關）員警甲○○發現其違規情節重大，乃予以攔停掣單
    舉發，以受處分人有違反前揭道路交通管理處罰條例第五十
    三條及第六十三條第一項第三款規定之行為掣發九十五年五
    月十八日基警交字第Ｒ00000000號舉發違反道路交
    通管理事件通知單予以舉發，而因受處分人拒絕簽收員警開
    立之舉發通知單，經員警在通知單上載明受處分人拒絕簽收
    之事由後，依違反道路交通管理事件統一裁罰基準及處理細
    則第十一條第一項第一款規定，視為受處分人已經收受該通
    知單，嗣受處分人於舉發通知單上所載之應到案日期前向原
    處分機關提出申訴，經原處分機關函請舉發機關調查結果，
    仍認受處分人有上開違規行為，原處分機關乃依前揭道路交
    通管理處罰條例第五十三條（贅引第一項）及違反道路交通
    管理事件統一裁罰基準表等規定，於九十五年六月二十三日
    以北市裁二字第裁二二—Ｒ00000000號裁決書裁處
    三千六百元罰鍰，且依同條例第六十三條第一項第三款（漏
    列第三款）規定並予記受處分人違規點數三點。
三、受處分人聲明異議意旨否認有駕駛上開車輛連續闖越二紅燈
    之違規行為，辯稱略以：伊於上開時間駕駛上開車輛行經源
    遠路二二六巷口時，該路口之燈光號誌顯示為黃燈而非紅燈
    ，舉發員警並非與伊同方向行駛而係在另一側路口停等紅燈
    ，僅以員警方向之燈光號誌判定伊違規駕駛，有失公正性，
    況上開二路口距離不及三公尺，若伊以時速三十五公里通過
    該二個路口應不需要多少時間，故伊不知員警係以何種角度
    及理由舉發本件違規行為云云。
四、經查：受處分人雖辯稱依執勤員警所在位置並不能準確判斷
    受處分人行駛方向之燈光號誌顯示情形云云，然此業據證人
    即開單告發之員警甲○○到庭證述明確稱：舉發當時其所駕
    駛之警車在源遠路二二六巷口（由南往北方向）停等紅燈，
    其於該路口燈號轉換為綠燈準備要起始右轉之際，發現受處
    分人駕駛上開車輛自左邊經其正前方闖越上開路口，並繼續
    闖越燈光號誌亦顯示為紅燈之次一路口即源遠路、暖碇路口
    ，其始以受處分人違規惡性重大，於碇內國小附近攔停舉發
    等語屬實（見本院九十五年七月二十五日訊問筆錄第二頁）
    ，並有其當庭繪製之現場圖及所提出之違規現場照片附本院
    卷可參；且一般正常之交通號誌變換燈號時，除交叉路口之
    各個路口均短暫同時顯示紅燈以淨空路口外，如其中一方向
    之路口顯示為綠燈時，其垂直方向之路口一定為紅燈，避免
    其中一方向之車輛因黃燈或綠燈已過路口而與垂直方向行駛
    車輛發生碰撞，亦即於本件中，當源遠路二二六巷口由南往
    北方向之紅綠燈號誌顯示為綠燈時，表示與其垂直之源遠路
    紅綠燈號誌必定為紅燈，則於受處分人違規之時，上開違規
    地點之燈號均為正常運作之下，證人甲○○雖不能看到受處
    分人應依循之源遠路交通號誌，卻可依據垂直之源遠路二二
    六巷口交通號誌已經為綠燈乙節確認受處分人行駛之源遠路
    交通號誌已經轉換為紅燈甚明。受處分人以員警看不到源遠
    路口之紅綠燈，不能確認伊係闖越紅燈直行等詞為辯，並非
    可採。受處分人既未就執勤警員之舉發有誤提出相關證據以
    供調查，本院經查亦無任何證據足資證明其有捏造事實違法
    取締之情事，受處分人空言否認有何違規事實，顯屬事後卸
    飾之詞，尚不足採信。本件事證明確，受處分人於前揭時地
    駕駛上開車號車輛闖越紅燈之違規行為，洵堪認定。
五、綜上所述，受處分人確有於前揭時地駕駛上開車號車輛闖紅
    燈之違規行為，從而原處分機關乃依前揭道路交通管理處罰
    條例第五十三條（贅引第一項）及違反道路交通管理事件統
    一裁罰基準表等規定，於九十五年六月二十三日以北市裁二
    字第裁二二—Ｒ00000000號裁決書裁處三千六百元
    罰鍰，且依同條例第六十三條第一項第三款（漏列第三款）
    規定併予記受處分人違規點數三點，核無違誤，本件受處分
    人之異議為無理由，自應將其異議駁回。
據上論斷，應依道路交通案件處理辦法第十九條，裁定如主文。
中    華    民    國    95    年    7     月    28    日
                  交通法庭法  官  黎惠萍
上正本證明與原本無異。
如不服本裁定，應於裁定送達後5日內向本院提出抗告狀。
                          書記官  楊麗娟
中    華    民    國    95    年    7     月    31    日


司法院資訊處製作；財團法人民間司法改革基金會備份。
